【裁判字號】    95,交聲,885
【裁判日期】    951117
【裁判案由】    違反道路交通管理處罰條例聲明異議
【裁判全文】
臺灣臺北地方法院交通事件裁定         95年度交聲字第885號
原處分機關  臺北市交通事件裁決所
異  議  人
即受處分人  甲○○
                      樓
送達代收人  乙○○
上列受處分人因違反道路交通管理處罰條例案件，對於臺北市交
通事件裁決所中華民國95年9 月11日所為之處分（原處分案號：
北市裁二字第裁22-Z00000000號），聲明異議，本院裁定如下：
    主    文
異議駁回。
    理    由
一、按汽車行駛高速公路及快速公路，應依速限標誌指示；又汽
    車行駛於高速公路、快速公路或設站管制之道路，不遵守使
    用限制、禁止、行車管制及管理事項之管制規則而有下列行
    為者，處汽車駕駛人新臺幣（下同）三千元以上六千元以下
    罰鍰：一、行車速度超過規定之最高速限或低於規定之最低
    速限。高速公路交通管制規則第五條第一項前段、道路交通
    管理處罰條例第三十三條第一項第一款分別定有明文。次按
    汽車駕駛人之行為有下列情形之一，當場不能或不宜攔截製
    單舉發者，得逕行舉發：七、經以科學儀器取得證據資料證
    明其行為違規；且第一項逕行舉發，應記明車輛牌照號碼、
    車型等可資辨明之資料，以汽車所有人為被通知人製單舉發
    。道路交通管理處罰條例第七之二條第一項第七款、第四項
    亦分別定有明文。又汽車駕駛人，違反道路交通管理處罰條
    例第三十三條第一項規定者，除應依該條所規定之罰鍰處罰
    外，並予記違規點數一點，道路交通管理處罰條例第六十三
    條第一項第一款亦有明文。再按行為人有本條例之情形者，
    應填製舉發違反道路交通管理事件通知單，並於被通知人欄
    予以勾記，其通知聯依下列規定辦理：一、…拒絕簽章者，
    仍應將通知聯交付該駕駛人或行為人收受，並記明其事由及
    交付之時間；拒絕收受者，應告知其應到案時間及處所，並
    記明事由與告知事項，視為已收受。亦為違反道路交通管理
    事件統一裁罰基準及處理細則第十一條第一項第一款所明定
    。末按交通法庭認為聲明異議無理由者，應依道路交通案件
    處理辦法第十九條規定，裁定駁回。
二、本件異議人即受處分人甲○○於民國九十五年六月四日二時
    二十分許，駕駛車號０九０二—ＭＺ號自用小客車行經國道
    一號北上三十一公里處，因以時速一百二十三公里之速度超
    過該處最高速限一百公里而行駛，經雷達測速儀測定為超速
    ，而由原舉發機關內政部警政署國道公路警察局第一警察隊
    ，以受處分人在高速公路超速行駛為由，依據道路交通管理
    處罰條例第三十三條第一項第一款規定，於九十五年六月四
    日製發公警局交字第Ｚ00000000號舉發違反道路交
    通管理事件通知單。受處分人於應到案日期九十五年六月十
    九日前，即九十五年六月十六日，向原處分機關臺北市交通
    事件裁決所提出交通違規案件陳述書，表示違規事實舉發有
    誤，經原處分機關函請原舉發機關查處違規舉發情形，原舉
    發機關函覆認舉發違規行為無誤，而由原處分機關於九十五
    年九月十一日製發北市裁二字第裁二二—Ｚ0000000
    0號違反道路交通管理事件裁決書，依道路交通管理處罰條
    例第三十三條第一項第一款規定，裁處受處分人罰鍰三千元
    。受處分人於九十五年九月十一日收受送達上開裁決書，並
    於二十日之法定期間內即九十五年九月十一日聲明異議，先
    此敘明。
三、受處分人聲明異議意旨略以：受處分人認為依其自用小客車
    內時速表顯示之速度，並未超速，且質疑舉發員警要求其下
    車察看警車內測速表之程序不合法等語。經查，異議人駕駛
    前開自用小客車，於本件舉發時地，經舉發警車之車裝雷達
    測速器測定舉發等事實，依異議人聲明異議意旨，並不爭執
    。按員警掣單舉發違反道路交通管理處罰條例所列違規事實
    ，本質上為行政處分，係公務員基於職務上權力，依法就特
    定具體事件所為具公法上效果之單方面行政行為，基於公務
    員為公法上行為具有公信力之原則，該行政行為當可被推定
    為合法正當，其據以依法處分之事實認定亦為正確無誤，異
    議人僅憑空論斷員警執行職務有所不當，卻未能提出證據以
    資證明員警執行職務有何違法之處，自難遽予採信。再按該
    雷達測速儀係於九十四年十一月二十五日經經濟部標準檢驗
    局檢定合格，且領有檢定合格證書，有效期限至九十五年十
    一月三十日，有舉發機關九十五年十月十九日內政部警政署
    國道公路警察局第一警察隊公警一交字第０九五０一七一六
    九八號函及所附經濟部標準檢驗局九十四年十一月二十八日
    Ｍ00000000號雷達測速儀檢定合格證書一紙在卷可
    稽，足認本件舉發之科學證據並無疑義，異議意旨空言異議
    人依其自用小客車速限駕駛，並未超速，雙方測速器測定結
    果可能不盡相符云云，卻未舉證論述本件科學採證方法有何
    違失、誤差，或其所有自小客車時速表較警用雷達測速器更
    加準確等事實，自應認為舉發機關之測定結果較可採信。從
    而，原處分機關依道路交通管理處罰條例第三十三條第一項
    第一款、第六十三條第一項規定，裁處異議人罰鍰三千元，
    並記違規點數一點，核無違法或其他不當之情形，聲明異議
    意旨仍執前詞，指摘原處分違法，為無理由，應予駁回。
四、據上論斷，應依道路交通案件處理辦法第十九條，裁定如主
    文。
中    華    民    國    95    年    11    月    17    日
                  交通法庭法  官  余明賢
以上正本證明與原本無異
如不服本裁定應於送達後5 日內向本院提出抗告狀
                          書記官  葉潔如
中    華    民    國    95    年    11    月    23    日


司法院資訊處製作；財團法人民間司法改革基金會備份。
